臺灣高雄地方法院民事判決　　　　　　　 99年度親字第123號
原　　　告　許淑慧
訴訟代理人　林敬信律師
被　　　告　許雅婷
兼
法定代理人　鄭昌彬
上列當事人間否認子女事件，本院於民國100年6月14日言詞辯論
終結，判決如下：
    主  文
確認被告許雅婷非原告自被告鄭昌彬受胎所生之婚生子女。
訴訟費用由被告負擔。
    事實及理由
一、原告主張：原告與被告鄭昌彬於民國92年3月27日在大陸地
    區福建省福州市結婚，嗣被告鄭昌彬來台與原告同住半年後
    回大陸，迄今已逾四年未再回臺灣，後原告認識訴外人郭再
    興，進而與之交往，於98年9月29日產下被告許雅婷，而被
    告許雅婷與訴外人郭再興同至行政院高雄榮民總醫院進行親
    子關係有無之鑑定，經該醫院於99年10月25日出具鑑定報告
    ，確認郭再興與被告許雅婷間有親子關係存在，即被告許雅
    婷非原告自被告許昌彬受胎所生，是被告2人間並無親子血
    緣關係存在，原告爰依民法第1063條第2項規定，提起本件
    否認之訴，並聲明如主文第1項所示。
二、按父母之一方為臺灣地區人民，一方為大陸地區人民者，其
    與子女間之法律關係，依子女設籍地區之規定，臺灣地區與
    大陸地區人民關係條例第57條定有明文。本件原告為臺灣地
    區人民，被告鄭昌彬為大陸地區人民，而被告許雅婷設籍高
    雄市前鎮區○○○路36巷31號（見本院卷第28頁、第29頁戶
    籍謄本），依上開臺灣地區與大陸地區人民關係條例規定，
    兩造否認子女事件自應適用臺灣地區之法律。
三、次按妻之受胎期間即從子女出生日回溯第181日起至第302日
    止，係在婚姻關係存續中者，其所生子女雖被推定為婚生子
    女，然夫妻之一方或子女能證明子女非為婚生子女者，得自
    其知悉時起二年內提起否認之訴，民法第1062條第1項、第
    1063條定有明文。又當事人於否認子女之訴所主張之事實，
    縱經他造在言詞辯論時自認，當事人仍就主張有利於己之事
    實有舉證之責任，民事訴訟法第277條前段、第279條第1項
    、第594條亦分別定有明文。經查，本件原告於98年9月29日
    產下被告許雅婷後，即確實知悉被告許雅婷非原告自被許昌
    彬受胎所生之子，並於99年5月14日向本院起訴等情，業據
    原告於本院審理中陳述在卷，並有原告提出之行政院高雄榮
    民總醫院過敏免疫風濕科親子鑑定報告書及民事起訴狀各1
    份附卷可參，是原告提起本件否認子女之訴，並未逾上揭法
    條所定2年除斥期間之規定，於程序上並無不合，合先敘明
    。
四、原告主張之上揭事實，業據原告提出行政院高雄榮民總醫院
    過敏免疫風濕科親子鑑定報告書、被告之戶籍謄本、被告許
    雅婷之出生醫學證明及其證明書、公證書及財團法人海峽交
    流基金會證明各1份為證，而依上揭親子鑑定報告書之內容
    略以：「(一)根據以上16組基因位點的分析結果，無法排除許
    雅婷與郭再興之親子關係。。(二)累積親子關係指數（CPI ）
    ＝671820.97，親子關係機率（PP）＝99.00000000％。」
    （本院卷第72頁），是依上揭鑑定報告之結果，堪認原告主
    張被告許雅婷並非原告自被告許昌彬受胎所生等情，應可採
    信。而被告許雅婷與被告許昌彬間並不具有真實上之血緣關
    係存在，則原告請求確認被告許雅婷非原告自被告許昌彬受
    胎所生，自屬有據，應予准許。
五、據上論結，原告之訴為有理由，依民事訴訟法第385 條第1
    項前段、第85條、第78條，判決如主文。
中    華    民    國   100    年    6     月    28    日
                        家事法庭法  官  何清富
以上正本係照原本作成。
如對本判決上訴，須於判決送達後20日內向本院提出上訴狀。如
委任律師提起上訴者，應一併繳納上訴審裁判費。
中    華    民    國   100    年    6     月    28    日
                                書記官  鄧思辰